【裁判字號】    99,易,573
【裁判日期】    991101
【裁判案由】    竊盜
【裁判全文】
臺灣雲林地方法院刑事判決               99年度易字第573號
公  訴  人  臺灣雲林地方法院檢察署檢察官
被      告  丙○○
上列被告因竊盜案件，經檢察官提起公訴（99年度偵字第4704號
），被告於準備程序就被訴事實為有罪之陳述，經本院合議庭裁
定由受命法官獨任行簡式審判程序，判決如下：
    主    文
丙○○竊盜，累犯，處有期徒刑月，如易科罰金，以新臺幣壹
仟元折算壹日。扣案之塑膠材質綠色網袋貳個，沒收之。
    犯罪事實
一、丙○○前(一)因偽造貨幣、施用第一級毒品案件，分別經臺灣
    彰化地方法院（下稱彰化地院）以88年度訴字第190 號、88
    年度訴字第433 號、89年度斗簡字第133 號判決判處有期徒
    刑3 年2 月、8 月、4 月確定，上揭3 罪嗣經彰化地院以89
    年度聲字第2243號裁定應執行有期徒刑3 年10月確定。(二)因
    竊盜案件，經本院以89年度易字第597 號判處有期徒刑7 月
    確定，接續上開(一)3 罪執行，於92年1 月23日因縮短刑期假
    釋出監付保護管束。(三)於假釋付保護管束期間，因連續竊盜
    、施用第一級毒品案件，經彰化地院分別以92年度易字第12
    28號、92年度訴字第1461號判決判處有期徒刑1 年2 月、7
    月，並定應執行有期徒刑1 年8 月確定。(四)因恐嚇取財案件
    ，經彰化地院以93年度易字第603 號判決判處有期徒刑5 月
    確定，嗣與上揭(三)2 罪經彰化地院以93年度聲字第1613號裁
    定應執行有期徒刑2 年確定，且經撤銷前揭(二)所示假釋，接
    續執行殘刑有期徒刑1 年11月，而於96年4 月16日因縮短刑
    期假釋出監付保護管束。(五)復經撤銷前揭(四)所示假釋，尚有
    殘刑為有期徒刑5 月又28日，嗣經彰化地院依中華民國96年
    罪犯減刑條例，以96年度聲減字第3462號裁定就上開(三)、(四)
    3 罪分別減刑為有期徒刑7 月、3 月又15日、2 月又15日，
    並定應執行有期徒刑1 年確定，因減刑後已無殘刑，是被告
    即於中華民國九十六年罪犯減刑條例施行之日即96年7 月16
    日執行完畢。詎丙○○猶不知悔改，復意圖為自己不法之所
    有，於99年2 月25日凌晨1 時50分許，騎乘前向姓名年籍不
    詳之同事所借得、不知情之彭耀慶所有車牌號碼MDH-699 號
    重型機車，前往彰化縣二林鎮○○里○○段286 地號土地上
    之工寮，用腳踹開工寮用竹竿架設之塑膠網圍籬（未損壞）
    後，進入其內徒手以抓入其所有塑膠材質綠色網袋內之方式
    ，竊取甲○○所有之雞7 隻、鴨1 隻、鵝3 隻，得手後欲駛
    離現場之際，為甲○○查覺有異前往查看，丙○○見狀即棄
    置上開竊得物品、塑膠材質綠色網袋及重型機車，徒步逃離
    現場。甲○○旋即報警處理，為警在現場扣得上開MDH-699
    號重型機車（業經所有人彭耀慶領回代為保管）、安全帽1
    頂、塑膠材質之綠色網袋2 個，雞7 隻裝在其中1 個綠色網
    袋內，鴨1 隻及鵝3 隻裝在另1 個綠色網袋內，而循線查獲
    ，始悉上情。
二、案經彰化縣警察局芳苑分局報告臺灣彰化地方法院檢察署呈
    請臺灣高等法院檢察署檢察長令轉臺灣雲林地方法院檢察署
    檢察官偵查起訴。
    理    由
一、被告丙○○所犯係死刑、無期徒刑、最輕本刑為3 年以上有
    期徒刑以外之罪，其於準備程序就前揭被訴事實為有罪之陳
    述，經受命法官告知簡式審判程序之旨，並聽取其與公訴人
    之意見後，本院合議庭認無不得或不宜改依簡式審判程序進
    行之情事，依刑事訴訟法第273 條之1 第1 項、第284 條之
    1 規定，裁定由受命法官獨任進行簡式審判程序。
二、上開犯罪事實，業據被告於偵查中、本院審理時均坦承不諱
    ，核與被害人甲○○於警詢指述之被害情節、上開MDH-699
    重型機車所有人彭耀慶指稱機車是年籍姓名不詳之友人出錢
    以其名義購買，平時都是由朋友騎乘等語相符（見警卷第3
    頁至第8 頁），復有扣案之安全帽1 頂、塑膠材質之綠色網
    袋2 個、贓物認領保管單、查扣物品代保管單、扣押筆錄、
    扣押物品目錄表1 紙、彰化縣警察局芳苑分局扣押物品清單
    1 紙、照片7 幀附卷可憑（見警卷第9 頁至第20頁、本院卷
    ），足認被告前開自白核與事實相符，應堪採信。本案事證
    明確，被告之竊盜犯行，堪予認定。
三、按竊盜罪既遂與未遂之區別，應以所竊之物已否移入自己權
    力支配之下為標準，若已將他人財物移歸自己所持，即應成
    立竊盜既遂罪，有最高法院17年上字第509 號判例要旨可資
    參照。本案被告丙○○已分別將所竊取之雞7 隻、鴨1 隻及
    鵝3 隻裝入其所有塑膠材質綠色網袋內，並欲攜帶離開，故
    上開雞鴨鵝應屬已在被告實力支配之下，是被告雖於逃離時
    將上開雞鴨鵝及塑膠材質綠色網袋2 個丟棄在現場，仍應論
    以竊盜既遂罪，合先敘明。核被告所為，係犯刑法第320 條
    第1 項竊盜罪。再被告有如犯罪事實欄所載徒刑執行完畢之
    前科紀錄，有卷附臺灣高等法院被告前案紀錄表可按，其於
    受徒刑之執行完畢後，5 年以內故意再犯本案有期徒刑以上
    之罪，為累犯，應依刑法第47條第1 項規定加重其刑。爰審
    酌被告正值壯年，不思以正當途徑賺取金錢，竟竊取他人財
    物，無視法紀，尊重他人財產權觀念薄弱，亦影響社會治安
    ，且被告前已有竊盜前科，業敘如前，素行非佳，再犯竊盜
    罪，顯見毫無警惕之心，然犯後坦承犯行，犯後態度尚可，
    衡諸被害人甲○○所竊取之雞7 隻、鴨1 隻及鵝3 隻之價值
    並非甚鉅，且均已由被害人甲○○領回，被害人甲○○表示
    不提出告訴；暨被告自陳學歷為高職畢業，離婚沒有子女、
    雙親已經過世、家中僅有兄弟，犯案時失業，之後才找到工
    廠噴漆工作、月薪3 萬元等一切情狀，量處如主文所示之刑
    ，並諭知易科罰金之折算標準。公訴人雖對被告具體求處有
    期徒刑7 月，惟經本院審酌上情，認稍嫌過重，併予敘明。
四、扣案之塑膠材質之綠色網袋2 個，被告於本院審理時供稱均
    為其所有、供本案竊盜所用之物等語（見本院99年10月18日
    準備程序筆錄），爰依刑法第38條第1 項第2 款規定，諭知
    宣告沒收之。至扣案之安全帽1 頂，雖係被告所有，業據被
    告自承在卷（見本院前揭筆錄），但屬平日騎乘機車依法令
    必戴之物，未供作本案被告下手行竊所用，爰不為沒收之諭
    知，併此敘明。
據上論斷，依刑事訴訟法第273 條之1 第1 項、第299 條第1 項
前段，刑法第320 條第1 項、第41條第1 項前段、第47條第1 項
、第38條第1 項第2 款，刑法施行法第1 條之1 第1 項、第2 項
前段，判決如主文。
本案經檢察官乙○○到庭執行職務。
中    華    民    國    99    年    11    月    1     日
                  刑事第三庭  法  官  陳雅琪
以上正本證明與原本無異。
如不服本判決應於收受判決後10日內向本院提出上訴書狀，並應
敘述具體理由；其未敘述上訴理由者，應於上訴期間屆滿後20日
內向本院補提理由書（均須按他造當事人之人數附繕本）。「切
勿逕送上級法院」。
                              書記官  顏錦清
中    華    民    國    99    年    11    月    1     日
附錄法條：刑法第320條
（普通竊盜罪、竊佔罪）
意圖為自己或第三人不法之所有，而竊取他人之動產者，為竊盜
罪，處5  年以下有期徒刑、拘役或 5 百元以下罰金。
意圖為自己或第三人不法之利益，而竊佔他人之不動產者，依前
項之規定處斷。
前二項之未遂犯罰之。

司法院資訊處製作；財團法人民間司法改革基金會備份。
